【裁判字號】    97,易,937
【裁判日期】    970630
【裁判案由】    詐欺
【裁判全文】
臺灣臺南地方法院刑事判決               97年度易字第937號
公  訴  人  臺灣臺南地方法院檢察署檢察官
被      告  甲○○
上列被告因詐欺案件，經檢察官提起公訴（97年度偵字第6538號）
，被告就被訴事實為有罪之陳述，本院裁定由受命法官獨任進行
簡式審判程序，判決如下：
    主    文
甲○○幫助共同意圖為自己不法之所有，以詐術使人將本人之物
交付，處有期徒刑貳月，如易科罰金，以新臺幣壹仟元折算壹日
；緩刑貳年，並應於判決確定後依執行檢察官之命令至臺南市安
平區漁光里從事貳佰小時之淨灘之義務勞務，並於緩刑期間付保
護管束。
    事    實
一、甲○○雖可預見將自己之金融帳戶提供他人使用，可能幫助
    他人從事財產犯罪，仍基於幫助共同詐欺取財之不確定故意
    ，於民國97年3月4日前某日，在不詳地點，將其所有之台南
    南小北郵局00000000000000號帳戶之存摺、提款卡及密碼，
    提供予姓名年籍不詳之人，供犯罪集團作為存、提款、匯款
    之用，而以此方式幫助犯罪集團為詐欺犯行。嗣該詐欺集團
    成員即共同基於意圖為自己不法之所有之犯意聯絡，分由其
    中一成員於97年3月4日11時50分許以電話向丙○○佯稱其所
    有之一隻鴿子被抓到，須匯款新臺幣 (下同)2525 元至指定
    之帳戶才會將鴿子歸還，致丙○○一時不察而陷於錯誤，於
    同日12時9分許匯款2525元至甲○○所有之上開帳戶內。嗣
    丙○○察覺有異，經報警循線查獲上情。
二、案經臺南市警察局第五分局報告臺灣臺南地方法院檢察署檢
    察官偵查起訴。
    理    由
一、本件係經被告於本院當庭表示認罪，而以簡式審判程序加以
    審理，有本院九十七年六月二十五日準備程序筆錄及審判筆
    錄附卷足憑，則依據刑事訴訟法第二百七十三條之二、同法
    第一百五十九條第二項之規定，不適用傳聞法則有關限制證
    據能力之相關規定，合先敘明。
二、上開犯罪事實，有以下證據可證：
  (一)被告甲○○之自白；
  (二)被害人丙○○於警詢中之指述；
  (三)被告甲○○台南南小北郵局帳戶基本資料與客戶歷史交易清
    單各一份；
  (四)郵政國內匯款執據影本一紙。
三、被告所幫助之正犯即該詐欺集團成員，利用被告所提供之帳
    戶詐騙被害人丙○○二千五百二十五元，係犯刑法第三百三
    十九條第一項之詐欺取財罪。該詐欺集團成員間，有犯意之
    聯絡及行為之分擔，均應論以共同正犯。而被告係以一個幫
    助詐欺集團之成員犯詐欺罪之意思而參與，所為係詐欺犯罪
    構成要件以外之行為，核被告所為，係犯刑法第三十條第一
    項前段、第三百三十九條第一項詐欺罪之幫助犯。又被告所
    犯係詐欺罪之幫助犯，爰依刑法第三十條第二項，按正犯之
    刑減輕。爰審酌被告犯罪之動機、目的、手段、所生危害、
    犯罪坦承犯行，態度良好等一切情狀，量處如主文所示之刑
    ，並諭知如易科罰金之折算標準，以資懲儆。
四、被告前未曾受有期徒刑以上刑之宣告，有臺灣高等法院被告
    前案紀錄表一份在卷可按，經此起訴、審判，當知所警惕，
    信無再犯之虞，而被告現為職業軍人，身負保衛國家之責，
    家中育有二名尚未就學之子，業據其供稱在卷，本院認所宣
    告之刑以暫不執行為適當，就被告諭知緩刑如主文所示之期
    間，以啟自新。又被告之上開犯行，雖經本院諭知緩刑，為
    兼顧社會公益之平衡，確有以其勞力回饋社會之必要。本院
    慮及臺南地區周遭海域景緻優美，已成民眾假日休憩之最佳
    場所，惟經常有缺乏公德心之遊客隨意棄置廢棄物，而致周
    遭海域髒亂不堪，而以目前政府機關之清潔人力實則有限，
    確有賴民間力量之積極投入輔助等情，且經被告當庭表示願
    於休假返家時提供社區或公益團體勞務，爰依刑法第七十四
    條第二項第五款之規定，命被告於判決確定後依執行檢察官
    之命令至臺南市安平區漁光里從事淨灘之義務勞務貳佰小時
    ，以此具體行動回饋社會。執行檢察官亦得請臺南市社會局
    或臺南市安平區漁光里里長提供淨灘之必要器具，以協助、
    督導被告執行上開之義務勞務，被告亦應確實、忠誠提供勞
    務，若未確實、忠誠提供勞務而情節重大，檢察官亦得聲請
    法院撤銷被告之緩刑宣告。本院並期被告能確實記取教訓，
    珍惜此次自新之機會，勿再罹法典。被告所犯本件犯行，為
    輔導、監督其確實改過向善，依刑法第九十三條第一項第二
    款規定，應於緩刑期內付保護管束。
五、至被告所有之台南南小北郵局00000000000000號帳戶之存摺
    、提款卡及密碼，已交付該詐騙集團者使用，無法證明尚屬
    存在，且非屬違禁物，爰不另為沒收之諭知。
據上論斷，應依刑事訴訟法第二百七十三條之一第一項，第二百
九十九條第一項前段、刑法第三十條第一項前段、第二項、第二
十八條、第三百三十九條第一項、第四十一條第一項前段、第七
十四條第一項第一款、第二項第五款、第九十三條第一項第二款
，刑法施行法第一條之一第一項、第二項前段，判決如主文。
本案經檢察官乙○○到庭執行職務。
中    華    民    國    97    年    6     月    30    日
                  刑事第二庭    法  官  徐文瑞
以上正本證明與原本無異
如不服本判決應於收受本判決後10日內向本院提出上訴書狀，並
應敘述具體理由。如未敘述上訴理由者，應於上訴期間屆滿後20
日內向本院補提理由書狀（均須按他造當事人之人數附繕本），
切勿逕送上級法院。
                                書記官  李佩珊
中    華    民    國    97    年    7     月    1     日
附錄本案論罪科刑法條全文
附錄本案所犯法條全文：
中華民國刑法第339條第1項
意圖為自己或第三人不法之所有，以詐術使人將本人或第三人之
物交付者，處5年以下有期徒刑、拘役或科或併科1千元以下罰金
。


司法院資訊處製作；財團法人民間司法改革基金會備份。
